# 关于分红的问题请教

提问人：renpc0428 时间：2015-12-25 09:31:46
A收购B公司以后，B公司对A公司进行分红时是否只能分A收购B公司以后B公司的经营所得？

回答人：chenyiwei
没有这个规定。B公司可供分配给股东的利润并不受其自身股权变动的影响。A公司收到B公司分配的现金红利时，按《企业会计准则解释第 3 号》第一条规定处理。